【裁判字號】    97,訴,415
【裁判日期】    970527
【裁判案由】    違反毒品危害防制條例
【裁判全文】
臺灣雲林地方法院刑事判決               97年度訴字第415號
公  訴  人  臺灣雲林地方法院檢察署檢察官
被      告  甲○
                      （現另案在臺灣雲林第二監獄執行）
上列被告因違反毒品危害防制條例案件，經檢察官提起公訴（97
年度毒偵字第285 號），被告於準備程序中就被訴事實為有罪之
陳述，經告知簡式審判程序意旨，並聽取當事人之意見後，本院
合議庭裁定改由受命法官獨任以簡式審判程序審理，判決如下：
    主  文
甲○施用第一級毒品，累犯，處有期徒刑壹年，扣案之海洛因貳
包（合計淨重零點肆肆公克）沒收銷燬之，扣案之注射針筒拾伍
支、分裝杓伍支及包裝海洛因用之包裝袋貳個（空包裝總重零點
陸伍公克）均沒收。
    犯罪事實及理由
壹、程序事項：
    本件經被告甲○於準備程序期日為有罪之陳述，經受命法官
    告知簡式審判程序之旨，並聽取當事人之意見後，本院認無
    不得或不宜改依簡式審判程序進行之處，爰依刑事訴訟法第
    273 條之1 第1 項，裁定由受命法官獨任進行簡式審判程序
    ，則依據刑事訴訟法第273 條之2 、同法第159 條第2 項之
    規定，不適用傳聞法則有關限制證據能力之相關規定；並得
    依同法第310 條之2 之準用同法第454 條之規定製作略式判
    決書，依法僅需記載犯罪事實、證據名稱及應適用之法條，
    並得以簡略方式為之，合先敘明。
貳、實體事項：
一、構成犯罪事實：
    甲○前因施用毒品案件，經觀察、勒戒，認有繼續施用毒品
    之傾向，經送入戒治處所強制戒治期滿後，由臺灣雲林地方
    法院檢察署檢察官於民國89年12月7 日，以89年度戒毒偵字
    第194 號為不起訴處分確定。復於91年間因竊盜案件，經本
    院於92年3 月12日，以92年度虎簡字第70號判處有期徒刑4
    月，於92年6 月23日確定；又於92年間因施用毒品案件，經
    本院於92年10月22日，以92年度訴字第320 號判處有期徒刑
    8 月，於92年11月10日確定；再於92年間因竊盜案件，經臺
    灣高等法院臺南分院於93年3 月3 日，以92年度上易字第11
    18號判處有期徒刑10月，於93年3 月5 日確定，並與前開毒
    品案件定應執行有期徒刑1 年5 月；且接續上開有期徒刑4
    月執行，甫於94年6 月8 日縮短刑期假釋出監，於94年9 月
    14日假釋期滿未經撤銷，其未執行之刑以已執行論。詎仍不
    思悔改，於前開強制戒治執行完畢釋放後5 年內又基於施用
    第一級毒品之犯意，於96年5 月17日上午4 時許，在其位於
    雲林縣西螺鎮○○○路64號3 樓租屋處，以將毒品海洛因摻
    水置入注射針筒，再注射手臂血管之方式，施用第一級毒品
    海洛因1 次。嗣因另案遭通緝，於96年5 月17日上午11時30
    分許，在上址租屋處，為警當場緝獲，並扣得其所有之第一
    級毒品海洛因2 包（合計淨重0.44公克）、注射針筒15支及
    分裝杓5 支，經甲○同意採集尿液送驗後，結果呈嗎啡陽性
    反應，始悉上情。
二、認定犯罪事實所憑之證據名稱：
    (一)雲林縣警察局刑警大隊查獲毒品案嫌犯尿液送檢真實姓名
      對照表及臺灣檢驗科技股份有限公司濫用藥物尿液檢驗報
      告各1 份。
    (二)法務部調查局96年7 月31日調科壹字第09623059100 號鑑
      定書1 份。
    (三)刑案資料查註紀錄表、全國施用毒品案件紀錄表及矯正簡
      表各1 份。
    (四)照片4 張。
    (五)第一級毒品海洛因2 包（合計淨重0.44公克）、注射針筒
      15支及分裝杓5 支扣案。
    (六)被告甲○於偵查及本院審理時之自白，且與上開積極證據
      相符，應可採信。
    (七)綜上所述，本件事證明確，被告犯行應堪認定。
三、論罪科刑之理由：
    (一)查海洛因，係毒品危害防制條例第2 條第2 項第1 款所定
      之第一級毒品。是核被告甲○所為，係犯毒品危害防制條
      例第10條第1 項之施用第一級毒品罪。被告施用第一級毒
      品前後持有第一級毒品之低度行為應為施用第一級毒品之
      高度行為所吸收，不另論罪。
    (二)被告前於於91年間因竊盜案件，經本院於92年3 月12日，
      以92年度虎簡字第70號判處有期徒刑4 月，於92年6 月23
      日確定；又於92年間因施用毒品案件，經本院於92年10月
      22日，以92年度訴字第320 號判處有期徒刑8 月，於92年
      11月10日確定；再於92年間因竊盜案件，經臺灣高等法院
      臺南分院於93年3 月3 日，以92年度上易字第1118號判處
      有期徒刑10月，於93年3 月5 日確定，並與前開毒品案件
      定應執行有期徒刑1 年5 月；且接續上開有期徒刑4 月執
      行，甫於94年6 月8 日縮短刑期假釋出監，於94年9 月14
      日假釋期滿未經撤銷，其未執行之刑以已執行論，有臺灣
      高等法院被告前案紀錄表1 份在卷可參，其於前開有期徒
      刑執行完畢後，5 年內故意再犯本件有期徒刑以上之罪，
      為累犯，應依刑法第47條第1 項規定，加重其刑。
    (三)爰審酌被告前曾有竊盜等前科，素行並非良好，又經送觀
      察、勒戒及強制戒治後，獲不起訴處分確定，且曾因施用
      毒品案件經判處罪刑確定，竟再犯本件之罪，顯無悔改之
      意，及其犯罪之目的單純、手段平和、所生危害非鉅、犯
      罪後坦承犯行態度尚可，並考量施用毒品者均有相當程度
      之成癮性及心理依賴性，其犯罪心態與一般刑事犯罪之本
      質並不相同等一切情狀，量處如主文所示之刑。
    (四)扣案之第一級毒品海洛因2 包（合計淨重0.44公克），應
      依毒品危害防制條例第18條第1 項前段規定，宣告沒收銷
      燬。扣案之注射針筒15支、分裝杓5 支及包裝海洛因用之
      包裝袋2 個均係供被告施用第一級毒品所用之物，且屬被
      告所有，業據被告供承在卷，均應依刑法第38條第1 項第
      2 款規定，宣告沒收。
四、適用之法律：
    (一)刑事訴訟法第273 條之1 第1 項、第299 條第1 項前段、
      第310 條之2 、第454 條。
    (二)毒品危害防制條例第10條第1 項、第23條第2 項、第18條
      第1 項前段。
    (三)刑法第11條前段、第47條第1 項、第38條第1 項第2 款。
本案經檢察官梁義順到庭執行職務。
中    華    民    國    97    年    5     月    27    日
                  刑事第二庭  法  官  廖淑華
以上正本證明與原本無異。
如不服本判決，應於判決收受後10日內，向本院提出上訴狀（須
附繕本）。
                              書記官  張菀純
中    華    民    國    97    年    5     月    27    日
附錄本案論罪科刑法條全文：
毒品危害防制條例第10條：
施用第一級毒品者，處6 月以上5 年以下有期徒刑。
施用第二級毒品者，處3 年以下有期徒刑。


司法院資訊處製作；財團法人民間司法改革基金會備份。
